# 求助陈版收购日的会计处理

提问人：星空下的小米 时间：2020-01-03 11:46:02
陈版，您好，有个问题想和您请教，在进行被收购公司收购日的财务报表处理时，对于一些买方决定不再使用的资产，但卖方之前仍然在使用的，是否在收购日之前可以一次性确认损失。对于收购日的财务报表是否均应该站在买方的角度进行相应的会计处理，包括一些会计政策，比如折旧摊销的年限？ 谢谢您

回答人：chenyiwei
1 、如果在收购时，已经明确被收购方的部分资产在收购日后不再使用的，则在被收购方自身报表中，应按加速折旧或加速摊销（缩短折旧或摊销年限）处理。
2 、在收购方编制合并报表时，需统一母子公司会计政策，但并无规定必须统一会计估计。如果母子公司从事的业务、面对的客户群、信用政策、固定资产类别和恶使用方式等确实存在实质性差异的，则无需强制性统一母子公司的会计估计。